# 报关服务费如何处理

提问人：Ryan_q 时间：2023-07-14 17:45:24
@chenyiwei,陈版主，现有一问题请教：
1 、采购时，由于是进口商品，公司让代报关中介为其办理并收取服务费。
2 、销售时，由于出口商品需要报关等手续费，费用包括：正常商品运输至港口的运输费用，装卸费用，吊费，公司将上述工作由代报关中介机构要为其办理，中介机构代垫上述费用后并收取一定服务费。
问：
采购时，支付的服务费是否构成存货成本
销售时，代垫的费用是否属于合同履约成本，支付中介机构服务费是否属于合同履约成本
望陈版主指点！

回答人：chenyiwei
首先明确讨论前提：不论是进口还是出口，此处的报关服务费都是与特定的采购或销售合同直接相关的增量费用。
在此前提下：
1 、对于进口报关服务费，可以计入存货采购成本。
2 、对于出口报关服务费，参考运输费的原则处理，依据报关服务发生于商品控制权转移给客户的时点之前还是之后，分别按照不同原则处理。

提问人：Ryan_q 时间：2023-07-17 10:08:56
@chenyiwei，陈版主，对于第 2 、对于出口报关服务费，参考运输费的原则处理，依据报关服务发生于商品控制权转移给客户的时点之前还是之后，分别按照不同原则处理。
是否意味着无论在控制前还是控制后，均应当计入营业成本？

回答人：chenyiwei
是。

提问人：Ryan_q 时间：2023-07-17 10:30:28
@chenyiwei，按照如此类推，如果一个商标注册，我们让中介机构代为申请注册并支付各类费用，是否符合资本化定义，计入无形资产？

回答人：chenyiwei
理论上可以将专为办理本次注册而发生的中介机构费用予以资本化。但实务中如金额较小，一般简化费用化处理。